# 请教陈版主关于受限资金在现金流量表中如何反映的问题

提问人：辉哥 2017 时间：2018-02-18 20:09:48
你好陈版主，票据保证金等受限资金的变动，我在编制现金流量表时把分成了三部分，存入票据保证金，收到退回的保证金，票据到期以保证金付货款（假设所有票据都是用来采购原材料），其中收到退回的保证金列入支付的其他与经营活动有关的现金，存入票据保证金和票据到期以保证金付货款的部分二者相抵后增加或减少购买商品、接受劳务支付的现金，请问陈版主这样分拆有没有问题？

回答人：chenyiwei
收到退回的保证金列入收到的其他与经营活动有关的现金；存入保证金时，如果确定到期后保证金直接用于支付票据款的，则列入“购买商品、接受劳务支付的现金”，如果到期后将收回保证金的，则列入“支付的其他与经营活动有关的现金”，不是按两者相抵的差额增加或减少购买商品、接受劳务支付的现金。

提问人：辉哥 2017 时间：2018-02-19 17:26:54
感谢陈版主春节期间热心答复，祝愿陈版主春节快乐，身体健康，工作顺利！ （ 1 ）我是用借正贷负法编制现金流量表，即现金的变动等于其他科目的变动，在分拆受限资金的时候有了疑问，由于到期后保证金直接用于支付票据款的部分已经在存货科目体现，其他货币资金科目对“购买商品、接受劳务支付的现金”的影响只有存入和到期支付差额的部分，这样理解是否正确？ （ 2 ）我看到有些上市公司年报披露，如果受限资金期末大于期初，则将差额列入“支付的其他与经营活动有关的现金”，如果受限资金期末小于期初，则将差额列入“收到的其他与经营活动有关的现金”，这样做是否可行？

回答人：chenyiwei
1 、可以这样理解。 2 、这种做法严格来说不符合现金流量表准则规定，因为此类保证金一般不符合该准则第五条规定的净额列报条件。